臺灣桃園地方法院刑事判決　　　　　　 96年度簡上字第148號
上　訴　人　臺灣桃園地方法院檢察署檢察官
被　　　告　乙○○
上列上訴人因被告傷害等案件，不服本院刑事庭95年度壢簡字第
2276號，中華民國95年12月29日第一審刑事簡易判決（聲請簡易
判決處刑案號：95年度偵緝字第881 號），提起上訴，本院合議
庭為第二審判決如下：
    主  文
原判決撤銷。
乙○○傷害人之身體，處有期徒刑貳月，如易科罰金，以銀元參
佰元即新臺幣玖佰元折算壹日，減為有期徒刑壹月，如易科罰金
，以銀元參佰元即新臺幣玖佰元折算壹日。又損壞他人之電燈、
電風扇及車牌號碼JL9 －465 號機車儀表版上之透明蓋板，足以
生損害於他人，處拘役伍拾日，如易科罰金，以銀元參佰元即新
臺幣玖佰元折算壹日，減為拘役貳拾伍日，如易科罰金，以銀元
參佰元即新臺幣玖佰元折算壹日。
    事  實
一、乙○○前有妨害自由、妨害兵役、妨害風化、傷害、竊盜等
    前科（均不構成累犯），詎其猶不知惕勵，而於民國94年8
    月6 日13時許，在桃園縣平鎮市新安里1 鄰東勢38之5 號其
    向甲○○○承租之居處，因甲○○○向其收取7 、8 月份房
    租，其不願給付，雙方發生爭執，其一時氣憤，竟基於傷害
    之犯意，徒手毆打甲○○○之前臂、胸壁，並以腳踢甲○○
    ○之大腿，致甲○○○受有前臂挫傷、大腿挫傷、胸壁挫傷
    之傷害，另其復持鐵條損壞甲○○○上址門口之電燈、停在
    上址門前之車牌號碼JL9 －465 號機車儀表版上之透明蓋板
    ，及損壞上址屋內之電風扇，足以生損害於甲○○○。嗣經
    甲○○○報警而循線查獲。
二、案經甲○○○訴由桃園縣政府警察局平鎮分局報請臺灣桃園
    地方法院檢察署檢察官偵查後聲請簡易判決處刑。
    理  由
一、被告乙○○於檢察官訊問時固坦承於上開時、地，其打壞告
    訴人甲○○○所有上開物品之事實，惟矢口否認有何傷害之
    犯行，辯稱：案發當時伊酒後與告訴人發生口角，而伊係不
    小心推到告訴人云云。經查，上揭事實業據證人即告訴人甲
    ○○○於警詢時證述甚詳在卷，復有天晟醫院診斷證明書1
    份、遭被告毀損物品之照片4 張在卷可憑。至被告雖以前揭
    情詞置辯，惟已與上開事證有間，況佐以被告既於偵訊時坦
    承其與告訴人吵架並以手推告訴人等情，顯見被告當時係處
    於盛怒之狀態，因此，其進而出手毆打告訴人亦非與常情有
    悖，是認告訴人之指述應為可採，益徵被告所辯顯係事後避
    重就輕之詞，委無足取。本件事證明確，被告上揭犯行足可
    認定，應依法論科。
二、刑法及刑法施行法部分條文業經修正公布，並均於95年7 月
    1 日施行。修正後刑法第2 條第1 項之規定，係規範行為後
    法律變更所生新舊法律比較適用之準據法，於修正後刑法施
    行後，應適用修正後刑法第2 條第1 項規定之從舊從輕之原
    則為比較；修正後刑法第2 條第2 項，則為同條第1 項之特
    別規定，於修正後刑法施行後，關於非拘束人身自由之保安
    處分，應依修正後刑法第2 條第2 項之規定，適用裁判時之
    法律。又修正後刑法第35條，乃刑之重輕之法定次序與標準
    ，應適用裁判時之修正後刑法第35條之規定。修正後刑法第
    2 條第1 項係採從舊從輕原則，適用最有利於行為人之法律
    。既曰法律，自較刑之範圍為廣；除法律有特別規定者（如
    修正後刑法第2 條第2 項非拘束人身自由之保安處分適用裁
    判時法，修正後刑法施行法第9 條之3 規定之情形），應依
    其規定；或事關執行之緩刑之宣告，或犯罪在刑法修正施行
    前，自首在刑法施行後之自首部分，或程序之規定（程序從
    新，如刑法第40條沒收宣告之程序規定），應適用裁判時之
    修正後刑法之規定外；依修正後刑法第2 條第1 項比較時，
    應就罪刑有關之共犯、未遂犯、連續犯、牽連犯、結合犯，
    以及累犯加重，自首減輕暨其他法定加減原因（如身分加減
    ）與加減例等一切情形，綜其全部之結果而為比較後，整個
    之適用，不能割裂而分別適用有利益之條文。關於易科罰金
    之折算標準、易服勞役之折算標準及期限、罰金與死刑是否
    併予執行、多數有期徒刑定應執行之刑時之最高刑期之限制
    等之修正，事涉行為人易刑折算標準金額之多寡與期限之長
    短及定執行刑時能否就罰金刑併予執行或有期徒刑定應執行
    之刑時最高度之限制，亦均屬修正後刑法第2 條第1 項所應
    比較適用之法律之範圍。拘束人身自由之保安處分，並非屬
    修正後刑法第2 條第2 項規定應適用裁判時法之範圍，除有
    特別規定者外，亦屬應依修正後刑法第2 條第1 項比較適用
    之法律；從刑附屬於主刑，除法律有特別規定者外，依主刑
    所適用之法律（以上參考最高法院95年5 月23日刑事庭第8
    次會議決議及最高法院24年上字第4634號、24年上字第5292
    號、27年上字第2615號判例）。本件被告行為後法律有變更
    ，關於刑法第354 條毀損罪之法定罰金刑部分，由原定貨幣
    單位銀元500 元以下罰金，同法第277 條第1 項之傷害罪之
    法定罰金刑部分，由原定貨幣單位銀元1000元以下罰金，均
    並依罰金罰鍰提高標準條例第1 條前段規定提高為10倍（提
    高後折算為新台幣15000 元或30000 以下罰金），經依修正
    後刑法施行法第1 條之1 第1 項、第2 項前段規定，修正為
    貨幣單位為新台幣，並就所定數額提高為30倍，亦即修正為
    新台幣15000 元或30000 元以下罰金；而法定罰金刑最低度
    部分，由修正前刑法第33條第5 款規定為銀元1 元以上，依
    罰金罰鍰提高標準條例第1 條前段提高為10倍（提高後折算
    為新台幣30元），修正後刑法第33條第5 款則修正為新台幣
    1 千元以上，以百元計算，比較行為時法與裁判時法，關於
    修正之罰金刑最高度部分，行為時法與裁判時法輕重相同，
    行為時法並無不利於被告情形，而就修正之罰金刑最低度部
    分，行為時法較有利於被告；自應依修正後刑法第2 條第1
    項前段之規定，適用行為時法。
三、核被告乙○○毆傷告訴人部分所為，係犯行為時刑法第277
    條第1 項之傷害罪；其損壞告訴人所有上開物品部分，則係
    犯刑法第354 條之毀損罪。又被告所犯上開2 罪，犯意個別
    行為互殊，應予分論併罰。上訴人即臺灣桃園地方法院檢察
    署檢察官據告訴人請求以本案被告係故意犯罪，而告訴人因
    此受有全身疼痛之傷害，被告犯後態度顯然不佳，惟原審竟
    僅量處有期徒刑2 月，量刑過輕顯然不當等語，提起上訴，
    本院認其上訴雖無理由，本應駁回，惟被告所犯上開傷害罪
    、毀損罪，均為96年4 月24日以前所犯，所犯上開二罪，悉
    合於中華民國九十六年罪犯減刑條例所規定之減刑條件，應
    依該條例第2 條第1 項第3 款之規定，而原審未及適用中華
    民國九十六年罪犯減刑條例之規定，於法尚有未合，應予撤
    銷。爰審酌被告之素行，僅因告訴人向其收取租金發生爭執
    即毆打告訴人，使告訴人受有上開傷勢，並持鐵條損壞告訴
    人之物品，犯後之態度，尚未與告訴人和解或賠償損害及其
    他一切情狀，分別量處如主文所示之刑。又被告行為後刑法
    第41條已有修正，修正前刑法第41條第1 項前段規定（得以
    銀元1 元以上3 元以下折算1 日），並依修正前罰金罰鍰提
    高標準條例第2 條規定提高1 百倍為銀元1 百元以上3 百元
    以下（即新台幣3 百元以上9 百元以下）折算1 日，修正後
    刑法第41條第1 項前段則修正為得以新台幣1 千元、2 千元
    或3 千元折算1 日（裁判時罰金罰鍰提高標準條例第2 條並
    已刪除）；比較行為時法與裁判時法，就修正之易科罰金之
    折算標準部分，以行為時法有利於被告，自應依修正後刑法
    第2 條第1 項前段之規定，適用行為時法，並依修正前刑法
    第41條第1 項前段、修正前罰金罰鍰提高標準條例第2 條規
    定，分別諭知易科罰金之折算標準。而被告所犯上開傷害罪
    、毀損罪，均為96年4 月24日以前所犯，所犯上開二罪，悉
    合於中華民國九十六年罪犯減刑條例所規定之減刑條件，應
    依該條例第2 條第1 項第3 款之規定，分別予以減為如主文
    所示之刑，並依修正前刑法第41條第1 項前段、修正前罰金
    罰鍰提高標準條例第2 條規定，分別諭知易科罰金之折算標
    準。
四、至未扣案之鐵條，雖係供被告犯毀損罪所用之物，惟並無證
    據證明為被告所有，本院不併予宣告沒收，附此敘明。
五、被告經合法傳喚，無正當理由不到庭，爰不待其陳述，逕行
    一造辯論而為判決。
據上論斷，應依刑事訴訟法第455 條之1 第3 項、第369 條第1
項、第364 條、第371 條，中華民國九十六年罪犯減刑條例第2
條第1 項第3 款、第7 條、第9 條，修正後刑法第2 條第1 項前
段，（行為時）刑法第277 條第1 項、第354 條（即拘役與罰金
刑最低度依修正前刑法第33條第4 款、第5 款），修正前刑法第
41條第1 項前段，刑法施行法第1 條之1 第1 項、第2 項前段，
修正前罰金罰鍰提高標準條例第2 條，判決如主文。
本案經檢察官鄭東峰到庭執行職務。
中　　華　　民　　國　　96　　年　　8 　　月　　13　　日
                        刑事第十二庭審判長法  官  游紅桃
                                          法  官  陳雪玉
                                          法  官  王美玲
以上正本證明與原本無異。
不得上訴。
                                          書記官  吳玉蘭
中　　華　　民　　國　　96　　年　　8 　　月　　13　　日
附錄論罪科刑條文：
刑法第277條第1項：
傷害人之身體或健康者，處三年以下有期徒刑，拘役或（銀元）
一千元以下罰金（罰金刑已提高為10倍）。
刑法第354條：
毀棄、損壞前二條以外之他人之物或致令不堪用，足以生損害於
公眾或他人者，處二年以下有期徒刑、拘役或五百元以下罰金。
（註：本件主文所諭知有期徒刑如易科罰金之折算標準，係以銀
元為單位，1 銀元折算新台幣3 元）
